【裁判字號】    90,台上,1528
【裁判日期】    900315
【裁判案由】    違反毒品危害防制條例
【裁判全文】
最高法院刑事判決                                九十年度台上字第一五二八號
    上  訴  人  甲○○
右上訴人因違反毒品危害防制條例案件，不服台灣高等法院中華民國八十九年十二月
二十日第二審判決（八十九年度上訴字第三七九八號，起訴案號：台灣台北地方法院
檢察署八十八年度偵字第一四三一四號），提起上訴，本院判決如左：
    主  文
上訴駁回。
    理  由
按刑事訴訟法第三百七十七條規定，上訴於第三審法院，非以判決違背法令為理由，
不得為之。是提起第三審上訴，應以原判決違背法令為理由，係屬法定要件。如果上
訴理由狀並未依據卷內訴訟資料，具體指摘原判決不適用何種法則或如何適用不當，
或所指摘原判決違法情事，顯與法律規定得為第三審上訴理由之違法情形，不相適合
時，均應認其上訴為違背法律上之程式，予以駁回。本件上訴人甲○○上訴意旨略稱
：(一)依據上訴人之辯解及另案處理之程永成、高詠鴻所供，上訴人僅受高詠鴻之託，
代為購買安非他命，並無從中牟利之情形，原判決不予採納，有理由不備之違法。(二)
依據上訴人之供述及程永成、高詠鴻之供詞，相互比較，僅能證明上訴人受高詠鴻之
託，代為購買安非他命，無法證明上訴人有以低價買進，高價賣出，或以販賣營利之
意思而販入之情形，本件似與販賣毒品之構成要件不合。原判決論以販賣第二級毒品
罪，有認定事實不依證據之違法。(三)依據上訴人之供述及程永成、高詠鴻之證詞，當
時上訴人並不在場，且程永成與高詠鴻正在看貨時，即被警察查獲，尚處於販賣未遂
狀態，原判決遽認上訴人共同販賣安非他命既遂，亦與實情有違云云。
惟查：原判決維持第一審論處上訴人共同販賣第二級毒品罪刑之判決，已敘明所憑之
證據及認定之理由。而認定事實與證據取捨，乃事實審法院之職權，苟其事實之認定
及證據之取捨，並不違背經驗法則與論理法則，即不容任意指為違法而執為上訴第三
審之理由。原判決依據卷證資料，認定上訴人明知安非他命係毒品危害防制條例第二
條所規定之第二級毒品，不得非法持有、販賣，竟與另案裁判之程永成共同基於販賣
營利之犯意，於民國八十八年四月八日下午五時許，當另案處理之高詠鴻欲向程永成
鴻購買安非他命施用時，程永成即以電話與上訴人聯絡，由上訴人備妥安非他命，於
同日晚上十時許，由程永成駕駛自用小客車載同上訴人前往台北市○○街八十三巷一
號附近販賣。待車抵現場，上訴人乃將安非他命交給程永成，並藉故至附近商店購買
飲料，嗣高詠鴻持新台幣（下同）九千元上車，向程永成購得安非他命後，適為巡邏
之警員查獲，並在高詠鴻處起出安非他命淨重一‧七七公克，及在程永成處扣得販賣
毒品所得之財物九千元等情。已敘明上開事實，業據程永成、高詠鴻於警訊時及偵審
中供述綦詳，核與證人即查獲之警員盧振德結證之情節相符，並有安非他命淨重一‧
七七公克及販賣毒品所得之財物九千元，扣案可稽。上訴人亦承認接到程永成之電話
後，迅即至他處取得安非他命，旋搭乘程永成駕駛之車輛，攜帶安非他命前往約定之
地點，並將安非他命交予程永成，且知悉程永成欲將安非他命販賣給他人。而扣案之
證物，經鑑定結果確為甲基安非他命淨重一‧七七公克，並有法務部調查局八十九年
四月二十六日陸(一)字第八九○二八七一一號函在卷可憑。又以警員盧振德已目睹程
永成已經取得販賣毒品所得之財物九千元，高詠鴻亦承認安非他命在伊手上被查獲（
見第一審卷第四十三頁背面），足證已經販賣既遂。且說明安非他命價格昂貴，政府
查緝甚嚴，對販賣者且處以重刑，況買賣雙方既非親故，竟甘冒重責挺而走險，顯在
意圖從中營利。上訴人與程永成將安非他命販賣予高詠鴻，既有犯意聯絡、行為分擔
，自為共同正犯，因認上訴人確有共同販賣第二級毒品之行為，為其所憑之證據及認
定之理由。而以上訴人否認有販賣之意思，辯稱僅受高詠鴻之託，代為購買安非他命
，並無營利之意圖云云，乃卸責之詞，不可採信等情，於理由詳加說明及指駁。經核
所為論敘，均與卷內證據資料相符，從形式上觀察，並無認定事實不依證據或有何採
證違背經驗法則、論理法則等違法情形存在。上訴意旨，徒憑己見，就原判決已說明
事項或屬原審採證認事職權之適法行使，任意指摘為違法，顯與法律規定得為第三審
上訴理由之違法情形，不相適合。其上訴違背法律上之程式，應予駁回。
據上論結，應依刑事訴訟法第三百九十五條前段，判決如主文。
中      華      民      國     九十     年      三      月     十五     日
                              最高法院刑事第十一庭
                                  審判長法官  陳  炳  煌
                                        法官  陳  正  庸
                                        法官  楊  商  江
                                        法官  陳  世  雄
                                        法官  吳  信  銘
      右正本證明與原本無異
                                              書  記  官
中      華      民      國     九十     年      三      月     十九     日


司法院資訊處製作；財團法人民間司法改革基金會備份。
